【裁判字號】    97,上訴,4659
【裁判日期】    980218
【裁判案由】    毒品危害防制條例
【裁判全文】
臺灣高等法院刑事判決                97年度上訴字第4659號
上  訴  人
即  被  告  甲○○
                    現另案於臺灣台北監獄台北分監執行
選任辯護人  林銘龍律師
上列上訴人因違反毒品危害防制條例案件，不服臺灣士林地方法
院96年度訴字第79號，中華民國97年3月10日第一審判決（起訴
案號：臺灣士林地方法院檢察署95年度偵字第15263號），提起
上訴，本院判決如下：
    主  文
上訴駁回。
    事  實
一、甲○○明知甲基安非他命為毒品危害防制條例第2條所規定
    之第二級毒品，不得非法販賣及持有。其起初為己身施用甲
    基安非他命之目的，先於民國95年11月30日，在臺北縣三重
    市○○路、秀江街附近，以新臺幣（下同）15,000元附送2
    顆FM2藥丸之價格，向確實年籍不詳綽號「阿宏」之成年男
    子購入甲基安非他命5公克後，多次自行施用（施用毒品部
    分由檢察官另案偵辦），嗣因缺錢花用，竟意圖營利，萌生
    出售施用所餘之第二級毒品甲基安非他命犯意，於95年12月
    4日15時27分許，在臺北縣三重市○○街某網咖店內，委由
    不知上情之年籍不詳綽號「阿信」之成年男子代為連線上網
    及打字，登入奇摩雅虎網站粉色豆豆聊天室，以「內行人35
    00一克唷」之代稱，向不特定人兜售甲基安非他命，俾賺得
    每公克500元之差價利益。適臺北市政府警察局大同分局網
    路巡邏員警張津華見此，認為可能涉及販賣毒品而開始調查
    ，乃化名「小岩」進入上開聊天室，向甲○○佯稱欲購買甲
    基安非他命，並留下員警吳仁成所有之0000000000號行動電
    話號碼，作為聯絡方式，經甲○○以0000000000號行動電話
    與員警吳仁成聯絡，約定以10,500元購買第二級毒品甲基安
    非他命3公克，並於翌（5）日17時20分許，在臺北市大同區
    ○○○路165號5樓碰面交貨。甲○○邀同不知上情女友黃昱
    琪依約前來，而於甲○○尚未交付毒品之際，埋伏員警趙錦
    龍等人衝出將甲○○逮捕，其所著手實行之販賣毒品犯行因
    而未遂，警方並查扣甲○○所攜供販賣毒品聯絡用之inno
    stream廠牌行動電話1具（含門號000000 0000號SIM卡1枚）
    與非供販賣毒品聯絡用之SAMPO廠牌行動電話1具（含門號00
    00000000號SIM卡1枚），另於甲○○背包內查扣其所有之FM
    2藥丸2顆，在其女友黃昱琪所有，交由甲○○使用之K2B-27
    2號機車置物箱內，扣得甲○○所有供出售圖利之甲基安非
    他命3包（驗餘總淨重3.37公克）、備供分裝甲基安非他命
    出售用之塑膠夾鏈袋9個，及供施用安非他命之吸食器具1組
    ，始查悉上情。
二、案經臺北市政府警察局大同分局報告臺灣士林地方法院檢察
    署檢察官偵查起訴。
    理  由
一、訊據上訴人即被告甲○○固不否認有於上開時地，委由「阿
    信」以「內行人3500一克唷」代稱進入奇摩雅虎網站粉色豆
    豆聊天室，與員警張津華化名之「小岩」進行如聊天室網頁
    列印資料所載之溝通內容，其亦曾使用0000000000號行動電
    話與員警吳仁成為如行動電話譯文表所示之談話內容等事實
    ，惟矢口否認有販賣第二級毒品甲基安非他命之犯行，辯稱
    ：本件雖然在聊天室有寫「3500，一克」，但此係被告有去
    買毒品，不知市場行情，為確認市場價格，才在95年12月4
    日下午上網與人聊天，避免買貴，被告在聊天室的內容是假
    藉讓他人以為在討論買賣安非他命，其實被告始終沒有販賣
    意圖。本案員警一直希望跟被告見面，表示只是出來聊一聊
    ，後來被告與員警約見面，只是相約去唱歌，才會與員警到
    指定場所。員警執行搜索，被告及其女友黃昱琪均未同意，
    此經被告女友於原審作證在案，員警所搜到物品是在機車上
    ，而非被告身上，不能認為是合法附帶搜索，因本件搜索有
    違法之瑕疵，扣押物品無證據能力，不能認定被告有販賣二
    級毒品之罪責。如果被告要販賣，不可能帶超過員警欲要買
    的量，且身上無分裝之器具，員警原審也坦承此與常情不符
    ，被告於警詢及偵查中部分自白，因當時被告是在退藥狀況
    ，很想睡覺，筆錄係警察事先打好，並告知承認犯罪，罪名
    及刑度較低，被告才會承認，被告自白欠缺任意性，不能以
    被告自白認定被告有罪云云。
二、經查：
（一）本案搜索所扣得之被告所有inno stream 廠牌行動電話1
      具（含門號0000000000號SIM卡1枚）、甲基安非他命3包
      （驗餘總淨重3.37公克）、塑膠夾鏈袋9個，認有證據能
      力，理由如下：
  １、按搜索分為要式或稱有令狀搜索，及不要式或稱無令狀搜
      索，前者乃指刑事訴訟法第128 條所指搜索應使用搜索票
      ，並應記載案由、應搜索之被告、犯罪嫌疑人或應扣
      押之物、應加搜索之處所、身體、物件或電磁紀錄、
      有效期間，逾期不得執行搜索及搜索後應將搜索票交還之
      意旨，並由法官簽名之情形；後者指刑事訴訟法第130條
      之「附帶搜索」、第131條第1項之「逕行搜索」、第131
      條第2項之「緊急搜索」及第131條之1之「同意搜索」等4
      種情形。所謂違法搜索，包括未具備不要式搜索之情況下
      ，無搜索票而為搜索；搜索票欠缺法定形式，例如未載案
      由、對象或處所；非由法官所核發；對非搜索票上所載對
      象及處所所為之搜索；逾時搜索；不合法之夜間搜索、依
      同法第131條第1、2項之規定搜索執行後未陳報該管法院
      ，及搜索之後離開現場始製作搜索筆錄等情形，合先敘明
      。
  ２、本案係由臺北市政府警察局大同分局於95年12月5日17時2
      0分許，逮捕現行犯之被告，並搜索被告身體及黃昱琪所
      有，由被告使用之K2B-272號機車，進而扣得被告所有之
      第二級毒品甲基安非他命3包（驗餘總淨重3.37公克，見
      臺北市政府警察局96年3月7日北市鑑毒字第1005號鑑驗通
      知書）、塑膠夾鍊袋9個、inno stream廠牌行動電話1具
      （含門號0000000000號SIM卡1枚）、SAMPO廠牌行動電話1
      具（含門號0000000000號SIM卡1枚）、安非他命吸食器1
      組等物，因而查獲被告販賣第二級毒品犯行等情，有自願
      搜索同意書、臺北市政府警察局大同分局搜索扣押筆錄、
      扣押物品目錄表及照片17張在卷可稽（見95年度偵字第15
      263號卷第1頁至第5頁、第25頁至第37頁），而證人即員
      警吳仁成於原審結證稱：「搜索被告身體跟黃昱琪機車，
      有得到其等之同意，在查獲現場有經被告同意，脫光其衣
      服而為搜索檢查，但因當時未準備搜索同意書，是事後補
      簽。被告女友亦有同意搜索機車」等語（見原審卷第158
      頁至第159頁），證人即員警張津華亦於原審證稱：「在
      查獲現場，被告有同意搜索，其等即為搜索，但未查到甲
      基安非他命，遂詢問被告與女友以何種方式前來，因被告
      所稱之搭乘計程車花費金錢與被告女友所稱金額不符，且
      員警吳仁成有聽到被告騎乘機車之聲音，被告遂承認甲基
      安非他命置放於機車內，但下樓尋找機車時，被告又猶豫
      ，僅將機車鑰匙交出，要員警自行尋找，其等係詢問被告
      女友才找到機車，並於機車置物箱內，查扣甲基安非他命
      、夾鍊袋等扣案物。在搜索機車之現場並未製作自願搜索
      同意書，因為考量當場被告等恐有脫逃之虞，其等也未攜
      帶自願搜索同意書至現場」等語（見原審卷第183頁至第1
      85頁），查證人吳仁成與張津華證述情節互核相符，且證
      人等與被告並無仇怨，衡情無設詞構陷被告、甘冒偽證罪
      責之必要，是其等證言應屬可信，足認本案司法警察係得
      到被告及黃昱琪之同意，而搜索被告身體及黃昱琪所有上
      開機車。因刑事訴訟法第131條之1同意搜索，僅要求搜索
      必須出於受搜索人自願性同意，執行人員應出示證件，並
      將其同意之意旨記載於筆錄，至於自願性搜索同意書之簽
      署與否及是否應於執行搜索前為之，則法無明文。衡諸搜
      索具有時效性及急迫性，偵查蒐證具有高度之公益需求，
      執行搜索充滿危險性及未知性，自應賦予執行人員相當的
      彈性與空間，以因應具體情況。法既無明文要求必須於執
      行搜索前簽署自願搜索同意書，即不得將該義務強加於執
      行人員身上，故依據自願性同意搜索而執行搜索之場合，
      實務上通常雖均簽有自願搜索同意書，然僅須於執行搜索
      時，確實已取得受搜索人之同意即已足，至於自願性搜索
      同意書之簽署與否及簽署時間，無關閎旨。是被告辯稱員
      警未持搜索票亦未得其同意即率爾搜索，屬違法搜索云云
      ，誠屬無據，不足採信，本件搜索扣押所得之被告所有i-
      nno stream廠牌行動電話1具（含門號0000000000號SIM卡
      1枚）、甲基安非他命3包（驗餘總淨重3.37公克）、塑膠
      夾鏈袋9個，認有證據能力。
  ３、至於證人即被告女友黃昱琪於原審雖結證稱：「在查獲現
      場，便衣警察對伊男友即被告搜身，將被告之衣服脫掉，
      不相信被告身上沒有甲基安非他命。後來警察拿被告之鑰
      匙，帶伊跟被告去樓下，把每1台機車都敲2次，在一條小
      巷子裡，當時警察沒有持搜索票，是在警察局做完筆錄後
      才簽文件，但不記得所簽文件為何」等語（見原審卷第15
      0頁），惟證人黃昱琪於警詢時稱：我男友即被告帶警察
      前往臺北市○○○路165巷停機車之所在，警方問機車為
      何人所有？我告知警察為我所有，警察問能否將置物箱打
      開查看，我告知警察可以，警察遂在我的機車內當場查獲
      甲基安非他命3包、夾鍊袋9個等物（見上開偵查卷第22頁
      ），則證人黃昱琪就被告與其是否同意搜索乙節，所言前
      後不一，已有可疑，且其所稱未同意搜索，核與證人吳仁
      成、張津華所言及自願搜搜索同意書等證據相悖，復參以
      證人黃昱琪為被告之女友，基於上述身份關係，自難期其
      到庭坦白證述不利於被告之證言，是證人黃昱琪之證述乃
      事後迴護被告之詞，委無足取。
（二）被告於警詢及95年12月6日接受偵訊之自白，並未欠缺任
      意性，得為證據使用，理由如下：
  １、本件犯罪事實業據被告於警詢、95年12月6日檢察官內勤
      偵訊時坦承不諱（見上開偵查卷第12頁至第16頁、第59頁
      至第61頁），雖被告於原審及本院審理時改稱：警詢時因
      其施用甲基安非他命後退藥而神智不清，很想睡覺，筆錄
      係警察事先打好，要我照著回答，並告知承認犯罪，罪名
      及刑度較低，我才會承認等語置辯。然經原審當庭勘驗被
      告之警詢錄影光碟，認被告接受警察詢問，有問有答。期
      間被告有打瞌睡，經警察予以喚醒，繼續接受詢問，被告
      均能針對每個問題適切回答，並有點煙吸，回答時精神清
      醒等情，亦有原審勘驗筆錄在卷可佐（見原審卷第181頁
      ）。
  ２、參以被告於檢察官內勤訊問時亦為與警詢相同之陳述，衡
      情，被告於檢察官訊問時，已無所述退藥神智不清及遭夜
      間疲勞訊問之情事，被告仍於檢察官訊問時坦承前揭犯行
      ，並哭泣請求檢察官給予被告機會，是被告辯稱其自白非
      出於己意云云，自無可取，核其自白得為證據使用。
（三）有關本案被告販賣安非他命之經過，證人即員警張津華於
      原審審理時結證稱：「於95年12月4日，我執行網路巡邏
      勤務時，化名為「小岩」，跟暱稱「內行人3500一克唷」
      之人為對話，當時我看到該暱稱就覺得在販賣安非他命，
      有在網路留電話給對方，係留吳仁成之電話，吳仁成後來
      有接到被告打來之電話，並約在查獲地點交貨，在電話中
      已約好一手交錢一手交貨」等語（見原審卷第182頁至第1
      86頁）。證人即員警吳仁成亦於原審證稱：「於95年12月
      4日，係張津華執行網路巡邏勤務，我在執行其他勤務，
      我之行動電話號碼為0000000000。偵查卷第42頁至第44頁
      之通話譯文表為我所製作，係我與被告間之對話。於95年
      12月4日15時35分左右，我接獲0000000000號打來電話，
      之前學長告訴我等會兒有1個販賣甲基安非他命之人會撥
      打電話給我，我的代號為小岩。95年12月4日這通電話，A
      是當時暱稱小龍之人，B係我，這通電話係確認對方身分
      跟其所販賣毒品價格，確定是被告且確定價錢為3500元。
      當天因有其他勤務，故與被告約95年12月5日碰面，12月5
      日這通電話係我打電話給被告，所以A為伊，B為小龍。此
      通電話雙方約定交貨之時間、地點、數量、價格。該通電
      話，我跟被告殺價，差價差500元，被告不同意，我跟被
      告約要試用，被告說有地方可以試到滿意為止」等語明確
      （見原審卷第156頁至第157頁），經核證人即員警張津華
      、吳仁成證述之情節相符，並有臺北市政府警察局大同分
      局搜索扣押筆錄、扣押物品目錄表、查獲物品相片17張、
      被告以0000000000號行動電話與員警吳仁成之0000000000
      號行動電話之通話譯文表、顯示被告以「內行人3500一克
      唷」暱稱登入奇摩雅虎網站粉色豆豆聊天室內兜售甲基安
      非他命，經員警化名之「小岩」向被告詢價後互留電話聯
      絡之網頁列印資料、被告所有之0000000000號行動電話自
      95年12月1日至95年12月5日之雙向通聯紀錄在卷可稽（見
      前開偵查卷第26頁至第37頁、第42頁至第53頁、原審卷第
      82頁至第86頁）。根據前引員警張津華、吳仁成之證言，
      參諸被告坦承其於95年12月4日15時27分許，在臺北縣三
      重市○○街某網咖店內，委由綽號「阿信」之成年男子代
      為連線上網及打字，以「內行人3500一克唷」代稱登入奇
      摩雅虎網站粉色豆豆聊天室等情，足認被告確有於前述時
      地，委由確切年籍不詳之綽號「阿信」成年男子代為連線
      上網打字，以「內行人3500一克唷」代稱，登入奇摩雅虎
      網站粉色豆豆聊天室，向不特定人兜售甲基安非他命，俾
      賺得每公克500元之差價利益，適臺北市政府警察局大同
      分局網路巡邏員警張津華見此，認為可能涉及販賣毒品而
      開始調查，乃化名「小岩」進入上開聊天室，向被告佯稱
      欲購買甲基安非他命，並留下員警吳仁成所有之00000000
      00號行動電話號碼，作為聯絡方式，經被告以0000000000
      號行動電話與員警吳仁成聯絡，乃約定以10,500元購買甲
      基安非他命3公克，於95年12月5日17時20分許，在臺北市
      大同區○○○路165號5樓碰面交易無誤。
（四）本案警方自被告所騎乘機車所查扣之白色結晶物3包，經
      鑑定結果確為甲基安非他命，驗餘總淨重為3.37公克，有
      原審卷第133頁附之臺北市政府警察局96年3月7日北市鑑
      毒字第1005號鑑驗通知書可按，被告所攜之甲基安非他命
      重量雖與員警所約定之3公克有所不同，但足於所約定之
      交易量，觀員警吳仁成於原審證稱：「我跟被告殺價，差
      價差500元，被告不同意，我跟被告約要試用，被告說有
      地方可以試到滿意為止」等語，被告攜帶些微超量之甲基
      安非他命當可為作為雙方議價折讓或試用之用，而警方亦
      查獲有被告聯絡出售安非他命所用之inno stream廠牌行
      動電話1具（含門號0000000000號SIM卡1枚）及被告所有
      可供分裝安非他命用之塑膠夾鏈袋9個。被告於95年12月6
      日警詢供稱其係於95年11月30日，在臺北縣三重市○○路
      、秀江街附近，以每公克3000元，15,000元附送2顆FM2藥
      丸之代價，向年籍不詳綽號「阿宏」之男子購入甲基安非
      他命5公克後，嗣因缺錢，遂於95年12月4日下午15時27分
      許，在臺北縣三重市○○街某網咖店，委由年籍不詳綽號
      「阿信」之成年男子代為連線上網，以「內行人3500一克
      唷」代稱，登入奇摩雅虎網站粉色豆豆聊天室，向不特定
      人兜售甲基安非他命等語，其於95年12月6日接受內勤檢
      察官偵訊時之供述亦同上旨，被告以每公克3000元之價格
      購入甲基安非他命供己施用後，其後欲以每公克3500元之
      價格向不特定人兜售，並以3公克10,500元之價格與化名
      之員警達成買賣之合意，當有藉出售甲基安非他命賺得每
      公克500元差價之營利意圖與出賣甲基安非他命之犯罪故
      意與行為實行，僅因遭員警識破查獲而未遂。被告雖仍堅
      稱與員警化名之「小岩」在聊天室之內容，並非要兜售甲
      基安非他命，只是想瞭解行情，而與「小岩」相約在臺北
      市○○○路165號5樓碰面，亦非交付毒品，而係約好一同
      去唱歌云云。然被告利用代稱「內行人3500一克唷」進入
      網路聊天室後，雖該聊天室內仍有其他人在線上，然被告
      僅與員警化名之「小岩」為私下交談，並未與其他人聊天
      ，且觀諸被告與員警談話內容，均未提及關於甲基安非他
      命行情之內容，有聊天室網頁列印資料在卷可憑（見上開
      偵查卷第45頁至第53頁），足認被告於聊天室內之言詞，
      顯非徵詢毒品行情，是被告所辯，與客觀事證不符，洵不
      足取。又觀諸被告與員警吳仁成之行動電話通話譯文表，
      亦未論及二人約定一同前往唱歌等情節，有通話譯文表附
      卷可參（見前揭偵查卷第42頁至第44頁），且被告迭於警
      詢、偵查及原審準備程序時，均未敘及案發當日與「小岩
      」碰面目的係一同去唱歌，亦有被告之警詢、偵查及原審
      準備程序筆錄在卷可憑，再參以被告與「小岩」相約碰面
      之臺北市○○○路165號5樓，亦非KTV等情，足認被告稱
      相約碰面唱歌之辯解，顯係臨訟杜撰，不足採信。
三、綜上所述，被告所辯各節，無非事後卸責之詞，不足採信，
    ，本案事證明確，被告犯行，堪以認定，應予依法論科。
四、按所謂販賣行為，祗須以營利之意思而販入或賣出，即足構
    成。倘於有償讓與他人之初，係基於營利之意思，並著手實
    施，而因故無法高於購入原價出售，最後不得不以原價或低
    於原價讓與他人時，仍屬販賣行為，此有最高法院94年台上
    字第5317號判決參照。本件被告原係為自己施用而購入第二
    級毒品，嗣因缺錢花用，起意圖利售賣，依上開說明仍應成
    立販賣第二級毒品罪責，況本件被告於警員詢價前，原已具
    有販賣甲基安非他命之故意，並非警方之「陷害教唆」所致
    ，無礙於被告犯罪故意之認定。又被告已著手於販賣第二級
    毒品之犯行，僅因誘捕之員警實無購買之真意，致未完成賣
    出行為，應屬未遂犯。核被告所為，係犯毒品危害防制條例
    第4條第6項、第2項之販賣第二級毒品未遂罪。被告委由不
    知情之年籍不詳綽號「阿信」之成年男子代為連線上網及打
    字，登入奇摩雅虎網站粉色豆豆聊天室，以「內行人3500一
    克唷」之代稱，向不特定人兜售甲基安非他命，就此部分行
    為之實行，為間接正犯。被告持有第二級毒品之低度行為，
    為販賣之高度行為所吸收，不另論罪。被告雖已著手販賣行
    為之實行，惟未生售出之結果，其犯罪尚屬未遂，應依刑法
    第25條第2項規定，按既遂犯之刑度減輕其刑。起訴意旨認
    定被告具有營利之意圖，並有實行兜售、定價、交付等行為
    ，但誤認被告所為係犯同條例第5條第2項之意圖販賣而持有
    第二級毒品罪，其起訴法條有所未洽，因社會基礎事實同一
    ，爰變更起訴法條而審理之。
五、本件原審同上認定，以被告犯罪事證明確，援引依刑事訴訟
    法第299條第1項前段、第300條、毒品危害防制條例第4條第
    6項、第2項、第18條第1項前段、第19條第1項，刑法第11條
    、第25條第1項、第2項規定，審酌被告年輕力壯，不思努力
    上進，自身染上毒癮，又意圖營利，利用網際網路販賣第二
    級毒品，雖經警誘捕未能完成出賣行為，然其行為仍有嚴重
    國民健康之虞，兼衡被告在犯罪事證明確下，仍飾詞否認犯
    行，未見悔悟，併考量其生活狀況、本身有施用毒品行為之
    素行、智識程度等一切情狀，量處有期徒刑4年，其認事用
    法均無錯誤，有關本刑之量定亦稱妥適。而本件扣案第二級
    毒品甲基安非他命，其驗餘總淨重3.37公克，依法不得持有
    ，依被告犯罪之目的，係供出售圖利用，應依毒品危害防制
    條例第18條第1項前段規定沒收銷燬之。扣案包裝上開毒品
    所用之包裝袋3只、連同塑膠夾鍊袋9個、inno stream廠牌
    行動電話1具（含門號0000000000號SIM卡1枚），均為被告
    所有之物，業據其供明在卷，上開包裝袋具有防止毒品裸露
    、散逸及便利攜帶之功能，既與毒品分別鑑秤其重量，與毒
    品即無難以析離而無法個別宣告沒收之情事，而夾鍊袋9個
    之性質可備供分裝安非他命出售之用，另inno stream廠牌
    行動電話1具（含門號0000000000號SIM卡1枚），係作為聯
    絡毒品交易用，均為本案犯罪所用之物，應依同條例第19條
    第1項規定宣告沒收。至於本案所扣得之安非他命吸食器1組
    、SAMPO廠牌行動電話1具（含門號0000000000號SIM卡1枚）
    、FM2藥丸2顆，據被告供稱其中吸食器係吸食毒品使用、行
    動電話則供日常使用，FM2藥丸為「阿宏」贈送之安眠藥，
    則上開吸食器、行動電話既非違禁物，該等物品與扣案FM2
    藥丸，亦無證據認定與本案販賣毒品犯行具關聯性，不予宣
    告沒收，原審就此部分從刑之諭知，亦無違誤。被告執詞否
    認犯罪，摘原判決不當，提起上訴求為改判無罪，為無理由
    ，應予駁回。
據上論斷，應依刑事訴訟法第368條，判決如主文。
本案經檢察官劉異海到庭執行職務。
中    華    民    國    98    年    2     月    18    日
                  刑事第十三庭審判長法  官  曾德水
                                    法  官  林婷立
                                    法  官  陳恆寬
以上正本證明與原本無異。
如不服本判決，應於收受送達後10日內向本院提出上訴書狀，其
未敘述上訴之理由者並得於提起上訴後10日內向本院補提理由書
（均須按他造當事人之人數附繕本）「切勿逕送上級法院」。
                                    書記官  黃家麟
中    華    民    國    98    年    2     月    20    日
附錄本案論罪科刑法條：
毒品危害防制條例第4條
製造、運輸、販賣第一級毒品者，處死刑或無期徒刑；處無期徒
刑者，得併科新臺幣1千萬元以下罰金。
製造、運輸、販賣第二級毒品者，處無期徒刑或7年以上有期徒
刑，得併科新臺幣7百萬元以下罰金。
製造、運輸、販賣第三級毒品者，處5年以上有期徒刑，得併科
新臺幣5百萬元以下罰金。
製造、運輸、販賣第四級毒品者，處3年以上10年以下有期徒刑
，得併科新臺幣3百萬元以下罰金。
製造、運輸、販賣專供製造或施用毒品之器具者，處1年以上7年
以下有期徒刑，得併科新臺幣1百萬元以下罰金。
前五項之未遂犯罰之。


司法院資訊處製作；財團法人民間司法改革基金會備份。
